---
title: "Lista de Pesquisa Operacional"
author: "Hadston Nunes"
date: "2023-04-15"
output: pdf_document
---

## Questão 1

### 1.1 Enunciado

Um sapateiro faz 6 sapatos por hora, se fizer somente sapatos, e 5 cintos por hora, se fizer somente cintos. Ele gasta 2 unidades de couro para fabricar 1 unidade de sapato e 1 unidade couro para fabricar uma unidade de cinto. Saben-do-se que o total disponivel de couro é de 6 unidades e que o lucro unitário por sapato é de 5 unidades monetárias e o do cinto é de 2 unidades monetárias, pede-se: o modelo do sistema de produção do sapateiro, se o objetivo é maximizar seu lucro por hora.

### 1.2 Solução PL

#### Variáveis

- X_1: Quantidade de sapatos (unidades)
- X_2: Quantidade de cintos (unidades)

#### Função Objetivo

- FO Max (z) = 5X_1 + 2X_2 (Aqui estamos procurando maximizar o lucro total do sapateiro por hora)

#### Restrições
- R_1: 2X_1 + X_2 <= 6 (Unidades de couro disponíveis)
- R_2: X_1, X_2 >= 0 (Restrição de não negatividade)

### 1.3 Modelo Gráfico

#### Equação

$$2X_1 + X_2 = 6$$

$$Se X_1 = 0 \rightarrow X_2 = 6$$
$$Se X_2 = 0 \rightarrow X_1 = 3$$


```{r, echo=FALSE, fig.align='center'}

library(ggplot2)

# Definindo o dataframe
data <- data.frame(
  eixo = c("x_1", "x_2", "Restrições"),
  A = c(0, 6, "Disponibilidade de Couro"),
  B = c(3, 0, "Disponibilidade de Couro"),
  C = c(0, 0, "")
)

# Plotando o gráfico
ggplot(NULL, aes(x = A, y = B, color = Restrições)) +

  theme_light() +
  scale_x_continuous(limits = c(0, 10), breaks = seq(0, 10, 1)) +
  scale_y_continuous(limits = c(0, 10), breaks = seq(0, 10, 1)) +
  geom_hline(yintercept = 0) +
  geom_vline(xintercept = 0) +
  labs(x = "Quantidade de Sapatos", y = "Quantidade e Cintos") +
  scale_colour_manual(
    values = c("red"), labels = c("Disponibilidade de Couro")
  ) +

  geom_line(aes(x = c(3, 0), y = c(0, 6)), color = "red") +
  geom_point(aes(x = c(0), y = c(6), color = "red"), color = "black") +
  geom_point(aes(x = c(3), y = c(0), color = "red"))
```

## Questão 2

### 2.1 Enunciado

Certa empresa fabrica 2 produtos P1 e P2. O lucro por unidade de P1 é de 100 u.m. e o lucro unitário de P2 é de 150 u.m. A empresa necessita de 2 horas para fabricar uma unidade de P1 e 3 horas para fabricar uma unidade de P2. O tempo mensal disponível para essas atividades é de 120 horas. As demandas esperadas para os 2 produtos levaram a empresa a decidir que os montantes produzidos de P1 e P2 não devem ultrapassar 40 unidades de P1 e 30 unidades de P2 por mês. Construa o modelo do sistema de produção mensal com o objetivo de maximizar o lucro da empresa. 

### 2.2 Solução PL

#### Variáveis
- X_1: Unidades produzidas de P1 (u.m.) 
- X_2: Unidades produzidas de P2 (u.m.) 

#### Função Objetivo
- FO Max (z) = 100X_1 + 150X_2 

#### Restrições
- R_1: 2X_1 + 3X_2 <= 120 (h/m) (Restrição de tempo disponível)
- R_2: X_1 <= 40 (u.m.) (Restrição de demanda para P1)
- R_3: X_2 <= 30 (u.m.) (Restrição de demanda para P2) 
- R_4: X_1, X_2 >= 0 (Restrição de não negatividade)

### 2.3 Modelo Gráfico

#### Equação

- $$2X_1 + 3X_2 = 120$$
$$Se X_1 = 0 \rightarrow X_2 = 40$$
$$Se X_2 = 0 \rightarrow X_1 = 60$$

- $$X_1 = 40$$
- $$X_2 = 30$$
- $$X_1, X_2 \geq 0$$

```{r, echo=FALSE, fig.align='center'}

library(ggplot2)

# Definindo o dataframe
data <- data.frame(
  restricoes = c("AB", "AB", "CD", "CD"),
  x = c(0, 40, 0, 30),
  y = c(60, 0, 40, 0),
  estoque = c(0, 30, 0, 40)
)

# Plotando o gráfico
ggplot(data, aes(x, y, fill = restricoes, color = restricoes)) +

  # Configurações do gráfico
  geom_area(
    aes(x = c(0, 0, 0, 40), y = c(0, 0, 30, 0)),
    alpha = 0.2,
  ) +
  theme_light() +
  scale_x_continuous(limits = c(0, 70), breaks = seq(0, 70, 10)) +
  scale_y_continuous(limits = c(0, 50), breaks = seq(0, 50, 10)) +
  geom_hline(yintercept = 0) +
  geom_vline(xintercept = 0) +
  labs(x = "Unidades de P1", y = "Unidades de P2") +
  scale_fill_manual(
    values = c("red", "blue", "", ""),
    labels = c("Tempo", "Demanda", "", "")
  ) +

  # Adicionando as linhas de restrição
  #geom_line(aes(x = c(0, 60, 0, 0), y = c(40, 0, 0, 0)), color = "red") +
  geom_line(
    aes(x = c(x[1], y[1], y[1], y[1]), y = c(x[2], y[2], y[2], y[2])),
    color = "red"
  ) +
  geom_line(
    aes(x = c(x[3], y[3], y[3], y[3]), y = c(x[4], y[4], y[4], y[4])),
    color = "blue"
  )

  # geom_point(aes(x = c(0), y = c(30), color = "blue"), color = "black") +
  # geom_point(aes(x = c(40), y = c(0), color = "blue")) +
```
